【裁判字號】    99,上訴,2012
【裁判日期】    990729
【裁判案由】    毒品危害防制條例
【裁判全文】
臺灣高等法院刑事判決                99年度上訴字第2012號
上  訴  人
即  被  告  甲○○
選任辯護人  陳樹忍律師
上列上訴人因違反毒品危害防制條例案件，不服臺灣桃園地方法
院98年度訴字第1295號，中華民國99年4月9日第一審判決（起訴
案號：臺灣桃園地方法院檢察署98年度偵字第18182 號），提起
上訴，本院判決如下：
    主  文
上訴駁回。
    事  實
一、甲○○前於民國（下同）95年間因竊盜案件，經臺灣桃園地
    方法院95年度壢簡字第1755號刑事簡易判決判處有期徒刑 5
    月，如易科罰金，以新臺幣（下同）3,000元折算1日確定，
    嗣經同法院以96年度聲減字第1669號刑事裁定減刑為2 月又
    15日，如易科罰金，以新臺幣3,000元折算1日確定，於97年
    8月5日縮刑期滿執行完畢（於本案構成累犯）。詎仍不知悔
    改，而為下列行為：
（一）明知海洛因、甲基安非他命分別係經公告列為毒品危害防
      制條例第2 條第2 項第1 款、第2 款之第一級、第二級毒
      品，未經許可不得擅自持有、販賣，竟基於意圖營利而販
      賣第一級毒品海洛因、第二級毒品甲基安非他命之犯意，
      自98年1 月間某日起至98年8 月17日止（起訴書誤載為98
      年8 月19日），先後多次以海洛因每1 公克約新臺幣（下
      同）5,000 元至8,889 元（起訴書誤載為9,000 元至10,0
      00元）不等之價格，向左明智（綽號「阿法」）、許文雄
      （綽號「小邱」）、嚴智傑（綽號「小傑」）、游鎮陽（
      綽號「豆子」）、鄧秀清（綽號「老大」）、鄧克家（綽
      號「迪迪」）等成年男子購入海洛因（左明智、許文雄、
      游鎮陽、嚴智傑涉嫌販賣毒品部分，均已經檢察官另案提
      起公訴），並以甲○○所有之門號0000000000號行動電話
      為聯繫販入毒品事宜之工具。期間並於98年8 月17日凌晨
      2 時至3 時許，在左明智位於桃園縣中壢市○○○街某住
      處地下室，向左明智販入第一級毒品海洛因3 錢及第二級
      毒品甲基安非他命11包（總毛重共304.1 公克，驗餘淨重
      284.43公克，經內政部警政署刑事警察局檢視結果實際計
      11包，起訴書誤載為10包），所販入之海洛因嗣並部分於
      附表一編號5 所示時、地販售與曾鳴偉；再於附表一編號
      6 所示時、地販售與詹長華，至甲基安非他命則因為警查
      獲而未及販售。嗣於98年9 月18日上午11時45分，臺北縣
      政府警察局員警借提甲○○之妻周春花至警局製作筆錄之
      際，周春花主動向警方告知上開毒品藏匿位置，經警前往
      甲○○位於桃園縣中壢市○○○街126 號1 樓住處，並在
      上址住處屋內大門後方拖把之手把內扣得甲○○售餘之第
      一級毒品海洛因1 包（驗前淨重0.1380公克，驗餘淨重0.
      1360公克），另在屋內後陽臺故障之冷風扇內扣得甲○○
      販入之前開第二級毒品甲基安非他命共11包而查獲，始悉
      上情。
（二）除前揭於98年8 月17日向左明智販入之海洛因，分別轉售
      如上開所示情形外，其餘甲○○於事實欄一、（一）所示
      期間，先後多次販入第一級毒品海洛因後，復於如附表一
      編號1至編號3所示時、地，以如附表一編號1至編號3所示
      價格，販賣第一級毒品海洛因共與彭勝民，次數共3 次；
      再於如附表一編號4 所示時、地，以如附表一編號4 所示
      價格，販賣第一級毒品海洛因與曾鳴偉；又於附表一編號
      7 所示時、地，以如附表一編號7 所示價格，販賣第一級
      毒品海洛因與游逸青1 次。嗣游逸青（游逸青涉犯施用第
      一級毒品部分，業經臺灣桃園地方法院檢察署檢察官以98
      年度毒偵字第4234號提起公訴）於附表一編號7 所示時、
      地，在甲○○住處交易第一級毒品海洛因完畢後，旋於98
      年8月16日下午4時10分許，在桃園縣中壢市○○○街與永
      福路口為警查獲，並扣得游逸青於附表一編號7 所示時、
      地向甲○○購得之第一級毒品海洛因1包（淨重0.269公克
      ）；另曾鳴偉、詹長華各於附表一編號5、編號6所示時、
      地，在甲○○住處交易第一級毒品海洛因完畢，於離開甲
      ○○住處後，亦旋即分別為埋伏員警臨檢盤查，經自願搜
      索而查獲，並分別扣得曾鳴偉於附表一編號5 向甲○○購
      得之第一級毒品海洛因1 包（淨重0.0380公克）、詹長華
      於附表一編號6 向甲○○購得之第一級毒品海洛因1 包（
      淨重0.0710公克）。嗣經警於98年8 月19日晚間6 時許，
      持臺灣桃園地方法院檢察署檢察官簽發之拘票暨臺灣桃園
      地方法院核發之搜索票，於甲○○位於桃園縣中壢市○○
      ○街126號1樓住處拘提甲○○到案，始悉上情，並當場扣
      得甲○○所有供犯本件販賣第一級毒品海洛因犯行所用之
      Anycall廠牌行動電話1 支（手機序號:000 000000000000
      號）、行動電話門號0000000000號SIM卡1張、帳冊1 本及
      與本案無關之分裝袋26包。
二、案經臺北縣政府警察局移送臺灣桃園地方法院檢察署檢察官
    偵查起訴。
    理  由
壹、程序方面
    被告以外之人於審判外之言詞或書面陳述，除法律有規定者
    外，不得作為證據。被告以外之人於偵查中向檢察官所為之
    陳述，除顯有不可信之情況者外，得為證據。公務員職務上
    製作之紀錄文書、證明文書，除顯有不可信之情況外，亦得
    為證據。又按被告以外之人於審判外之陳述，雖不符刑事訴
    訟法第159條之1至第159條之4之規定，而經當事人於審判程
    序同意作為證據，法院審酌該言詞陳述或書面陳述作成時之
    情況，認為適當者，亦得為證據；當事人、代理人或辯護人
    於法院調查證據時，知有刑事訴訟法第159條第1項不得為證
    據之情形，而未於言詞辯論終結前聲明異議者，視為有前項
    之同意，刑事訴訟法第159條之1、第159條之5第1項、第2項
    分別定有明文。經查，本院相關之供述或非供述證據，並無
    顯不可信之情況，檢察官、被告於準備程序中對本案之供述
    、非供述證據均表示無意見而同意作為證據（本院卷第44頁
    背面），本院審酌各該證據作成之狀況，亦認為適當，依前
    揭規定，本案相關之供述、非供述證據，均有證據能力。
貳、實體方面
一、上揭事實欄一、（一）及事實欄一、（二）所列附表一編號
    1至編號6所示之犯罪事實，業據被告於檢察官訊問時及原審
    審理中坦承不諱。又被告於事實欄一、（一）所示時、地，
    在其位於桃園縣中壢市○○○街126號1樓之住處為警扣得白
    色粉末1袋及細晶體11包，該白色粉末1袋經鑑驗結果，確含
    第一級毒品海洛因成分（實秤毛重0.4080公克，含1袋2標籤
    。淨重0.1380公克，取樣0.0020公克，餘重0.1360公克），
    此有交通部民用航空局醫務中心98年10月19日航藥鑑字第09
    85214號毒品鑑定書1份在卷（臺灣桃園地方法院檢察署98年
    度偵字第18182號偵查卷第258頁）可稽；該細晶體11包經送
    內政部警政署刑事警察局鑑定，其鑑定結果為「一、送驗證
    物：現場編號1，疑似安非他命，10包（共304.1公克），經
    檢視實際計11包，本局另分別予以編號A1 至A11。二、編號
    A1至A7：經檢視均為白色細晶體，外觀型態均相似，隨機抽
    取編號A6鑑定。（一）驗前總毛重232.40公克【包裝塑膠袋
    總重約5.74公克】。（二）編號A6：1、淨重35.00公克，取
    0.16公克鑑定用罄，餘34.84公克。2、檢出二級毒品甲基安
    非他命成分。 3、純度約95％。（三）依據抽測純度值，推
    估編號A1至A7均含甲基安非他命之驗前總純質淨重約215.32
    公克。三、編號A8 、A9 ：經檢視均為白色晶體，外觀型態
    均相似，隨機抽取編號A9鑑定。（一）驗前總毛重8.04公克
    【包裝塑膠袋總重約1.13 公克】。（二）編號A9：1、淨重
    2.75公克，取0.20公克鑑定用罄，餘2.55公克。2 、檢出二
    級毒品甲基安非他命成分。四、編號 A10：經檢視為米白色
    細晶體。（一）驗前毛重17.28公克【包裝塑膠袋重0.62 公
    克】。（二）取0.17公克鑑定用罄，餘16.49公克。2、檢出
    二級毒品甲基安非他命成分。 3、純度約88％，驗前純質淨
    重約14.66公克。五、編號A11：經檢視為淡褐色細晶體。（
    一）驗前毛重35.66公克【包裝塑膠袋重0.82 公克】。（二
    ）取0.11公克鑑定用罄，餘34.73公克。2、檢出二級毒品甲
    基安非他命成分。3、純度約92％，驗前純質淨重約32.05公
    克。」，而確均含第二級毒品甲基安非他命成分，此亦有內
    政部警政署刑事警察局98年9 月28日刑鑑字第0980132037號
    鑑定書1 份在卷（同上卷第256、257頁）可憑，此外復有臺
    北縣政府警察局刑警大隊刑案相片黏貼紀錄表附卷（前揭偵
    查卷第114頁至第120頁）可稽，益徵被告所供其曾於事實欄
    一、（一）所示時、地，分別向事實欄一、（一）所示之人
    購入第一級毒品海洛因及第二級毒品甲基安非他命，而為警
    扣得之毒品，係其售餘之第一級毒品海洛因及意圖營利而販
    入惟未及售出之第二級毒品甲基安非他命一節，均核與事實
    相符。又事實欄一、（二）所示犯罪事實，業據證人彭勝民
    於警詢中，證人曾鳴偉、詹長華於警詢及檢察官訊問時分別
    證述甚詳，此外復有被告所持用之門號0000000000號、門號
    0000000000號行動電話與證人曾鳴偉所持用之門號00000000
    00號行動電話、證人詹長華所持用之門號0000000000號行動
    電話之通聯紀錄附卷可稽（外放通訊監察資料本）。又證人
    曾鳴偉於98年8 月19日為警查獲後所扣得其向被告所購買之
    白色粉末1 袋，經鑑驗結果確含第一級毒品海洛因成分（實
    秤毛重0.3180公克，含1 袋2 標籤。淨重0.0380公克，取樣
    0.0021公克，餘重0.0359公克），此有交通部民用航空局醫
    務中心航藥鑑字第0984420號毒品鑑定書1份在卷（同上卷第
    41頁）可稽。另證人詹長華於98年8 月19日為警查獲後所扣
    得其向被告所購買之白色粉末1 袋，經鑑驗結果亦含第一級
    毒品海洛因成分（實秤毛重0.3510公克，含1袋2標籤。淨重
    0.0710公克，取樣0.0014公克，餘重0.0696公克），此有交
    通部民用航空局醫務中心航藥鑑字第0984419號毒品鑑定書1
    份在卷可憑。並有前述被告自承售餘而於事實欄一、（一）
    警查獲之第一級毒品海洛因1 包扣案可稽，足認被告前揭任
    意性自白與事實相符，應堪採信。
二、起訴書固載被告於事實欄一、（一），係於98年8 月17日凌
    晨2 時至3 時許，在譚承開位於桃園縣中壢市○○○街住處
    8 樓，向林宏義（綽號紅螞蟻）販入為警於事實欄一、（一
    ）所示時、地扣得之第一級毒品海洛因及第二級毒品甲基安
    非他命云云。惟查，被告於檢察官訊問時，業就其於事實欄
    一、（一）所示時、地為警扣得之第一級毒品海洛因1 包，
    其來源係左明智一節供承明確；嗣於原審審理中，復就此部
    分為警扣案之第一級毒品海洛因、第二級毒品甲基安非他命
    ，均係其於98年8 月17日凌晨2時至3時許，在左明智位於桃
    園縣中壢市○○○街某住處地下室，向左明智販入而來一節
    供述甚詳。而被告於原審審理中所供前開第二級毒品甲基安
    非他命之來源，核與證人即被告之妻周春花於檢察官訊問時
    所證：「（檢察官問：98年9 月15日警方至妳處所搜得安非
    他命？）是。（檢察官問：毒品為何人所有？）是一位『左
    明智』的，他放在我家請我先生『甲○○』代為處理。98年
    8 月25日我與左明智聯絡，告訴他我先生被羈押後，左先生
    說要與我先生聯絡，於是我們在98年8 月26日上午去探監，
    探監時左先生說要將上開毒品拿回去。」等語（前揭偵查卷
    第195頁至第197頁），互核相符，再依卷附臺灣桃園監獄接
    見明細表所示，證人周春花確曾於98年8 月26日上午會同左
    明智前往監所會見被告無誤，是益徵證人周春花前開所證情
    節，堪信為真。綜上，堪認被告於原審審理中所證，其於事
    實欄一、（一）所示時、地為警扣得之第一級毒品海洛因 1
    包及第二級毒品甲基安非他命11包，其來源均係左明智一節
    ，始與事實相符。至被告於警詢所稱事實欄一、（一）扣案
    之第一級毒品海洛因、第二級毒品甲基安非他命均係來自綽
    號「紅螞蟻」之林宏義；於檢察官訊問時另更易其詞，而稱
    事實欄一、（一）扣案之第一級毒品海洛因來源固為左明智
    ，惟第二級毒品甲基安非他命仍係來自綽號「紅螞蟻」之林
    宏義云云，顯均迴護左明智之詞，尚無足採。
三、次查，起訴書固載被告於98年8 月17日凌晨2時至3時許所購
    入之第一級毒品海洛因數量，僅有嗣後為警於被告住處內查
    獲而扣案之1 包（實秤毛重0.4080公克）云云。惟查，被告
    於原審審理中，業就其於98年8 月17日凌晨2時至3時許，在
    左明智位於桃園縣中壢市○○○街某住處地下室，向左明智
    販入之第一級毒品海洛因數量共3 錢，於事實欄一、（一）
    所示時、地為警查獲之海洛因1 包（實秤毛重0.4080公克）
    僅係被告售餘之部分一節供述明確。再者，被告於98年8 月
    17日凌晨2時至3時許向左明智所購入之第一級毒品海洛因數
    量倘確僅1 包，且該包海洛因嗣因為警查扣而未及販賣，則
    被告核無蓄意誇渲其所購買之第一級毒品海洛因數量為3 錢
    ，嗣為解釋未經扣案之毒品流向，猶需杜撰其業將其餘毒品
    售出之虛情以自圓其說，而徒使本身涉犯販賣第一級毒品海
    洛因之程度、情節均益加嚴重，致使本身陷於不利地位之理
    。是堪認被告於原審審理中所稱，其於98年8月17日凌晨2時
    至3時許，向左明智所購入之第一級毒品海洛因數量為3錢一
    節，當與事實相符。另起訴書固令記載被告於98年8 月17日
    凌晨2時至3時許，向賣方同時購入之第二級毒品甲基安非他
    命數量為10包（總毛重共304.1 公克）云云。惟查，上開甲
    基安非他命經送內政部警政署刑事警察局鑑定，經檢視結果
    其總毛重固為304.1 公克無誤，惟實際共計11包，此有前述
    內政部警政署刑事警察局98年9 月28日刑鑑字第0980132037
    號鑑定書1 份在卷可憑，是起訴書此部分所載顯有違誤，應
    予更正。
四、再者，起訴書固載被告於事實欄一、（一）販入第一級毒品
    海洛因之期間為98年1月間某日起至98年8月19日為警查獲時
    止。惟揆諸被告於警詢及檢察官訊問時所言，其於98年8 月
    19日為警查獲前末次購入第一級毒品海洛因，即係事實欄一
    、（一）所示其於98年8 月17日凌晨2時至3時許，在左明智
    位於桃園縣中壢市○○○街某住處地下室，向左明智販入第
    一級毒品海洛因3錢之該次犯行，而98年8月19日僅係被告為
    附表一編號5、編號6所示販出海洛因犯行而為警查獲之日，
    是起訴書此部分所載顯係誤認。又起訴書雖載被告於事實欄
    一、（一），向左明智、許文雄、嚴智傑、游鎮陽、鄧秀清
    、鄧克家等成年男子購入海洛因之價格為 9,000元至10,000
    元云云，惟細究被告於警詢及檢察官訊問時所供其向上開數
    人購買海洛因之數量、價格，最低為3.6 公克18,000元，經
    換算每公克為5,000元；最高為0.45公克4,000元，經換算每
    公克為8,889 元，是起訴書此部分所載亦有誤認，均予更正
    。
五、證人游逸青於原審審理中證稱：「（審判長問：你是否在98
    年8月16日下午4點10分，在桃園縣中壢市○○○街與永福路
    口被警察查到持有1 包海洛因？）是的，其實不是在永福路
    口，是在被告住所的門口，只是警察問我詳細住址我不知道
    ，我只能說路口的路名而已。（審判長問：什麼意思？）警
    察問我住址。（審判長問：是不是在這個地方被警察查獲？
    ）對。（審判長問：當天被警察查扣的這包海洛因從何而來
    ？）跟被告買的。（審判長問：在被抓到之前多久拿到的？
    ）拿好出來，就馬上被逮捕。（審判長問：有無超過5 分鐘
    ？沒有。（審判長問：在何處跟被告拿的？）被告的家裡。
    （審判長問：拿多少錢？）1,000 元。（審判長問：為了跟
    被告買這一次的海洛因，在被告家裡停留多久？）停留大概
    10到15分鐘。（審判長問：你是4 點10分被抓，拿到到被抓
    沒有超過5 分鐘，4點5分拿到，你在被告家裡停留10到15分
    鐘，我們算15分鐘好了，等於是大約在3 點50分到被告的住
    處？）是的。（審判長問：你這一次到達被告住處之前，你
    人是在何處？）我人在被告家附近的公園等他，因為他人不
    在，被告叫我等他回來。（審判長問：你如何知道他人不在
    ？）我有打電話給他。（審判長問：被告跟你說他人在何處
    ？）他沒有說。（審判長問：這樣你在被告住處附近的公園
    等多久？）實際時間忘記了。（審判長問：一下子、一陣子
    ，還是很久？）很像一陣子。」、「（審判長問：在98年 8
    月時，你有無使用行動電話？）有。（審判長問：你的行動
    電話門號為何？）0000000000、0000000000。（審判長問：
    你是否還記得被告的行動電話門號？）忘記了。（審判長問
    ：【提示前揭偵查卷第255 頁通訊監察譯文】這一份譯文裡
    面所記載的是0000000000與0000000000號這兩個行動電話門
    號使用者的通話內容，時間是在98年8月16日下午2點18分及
    2 點20分，共有兩通，你剛剛說0000000000是你使用的門號
    ，你對這兩通通話的內容有無印象？）那麼久了，對當天的
    情形已經沒有什麼印象，看那個譯文之後，大概就是譯文所
    寫的這樣。（審判長問：這麼說0000000000這個行動電話門
    號使用者就是你？）是的。（審判長問：也就是說從這個通
    訊監察的譯文來看，你在到達被告住處門口之前，你還有再
    打過電話跟被告說你要過去？）當天我確實不太記得，有時
    候我會跟他這麼說，但是我會在附近的時候就打電話跟他說
    我要過去，大概5 分鐘至10分鐘就會到他那裡。（審判長問
    ：被告為何會問你要拿什麼？）因為在這一天之前，被告曾
    經跟我說他那邊有安非他命，可以算我便宜一點，看我要不
    要。」等語（原審卷第88頁至第96頁）明確，此外復有如附
    表一編號7所示被告所持用之門號00000000 00號行動電話與
    證人游逸青所持用之門號0000000000號行動電話之通聯紀錄
    附卷（外放通訊監察資料本）可稽。揆諸證人游逸青前開所
    證與被告接洽購毒事宜之經過情節，核與證人游逸青與被告
    前開通聯紀錄所示對話內容相符，是堪認證人游逸青前開所
    證其於附表一編號7 所示時、地，係在被告之住處內，向被
    告購買第一級毒品海洛因一節，應非子虛。又證人游逸青於
    98年8月16日下午4時10分許，在桃園縣中壢市○○○街與永
    福路口經警查獲後，為警所扣得其向被告所購買之白色粉末
    1 小包，經鑑驗結果確含第一級毒品海洛因成分（毛重0.28
    公克，因鑑驗使用0.011 公克），此有臺灣檢驗科技股份有
    限公司濫用藥物檢驗報告（報告編號：UL/2009/80392號）1
    份在卷（同上卷第45頁）可稽。益徵證人游逸青上開所證其
    向被告購買第一級毒品海洛因一節核與事實相符，應堪採信
    。至被告固以前詞置辯，惟查，又證人游逸青於原審審理中
    復供稱：「（審判長問：對被告剛剛所述有何意見？）所謂
    的左明智我並不認識，我最後一次跟被告拿，就是被抓的那
    次，我是去跟被告拿，而且是進去他家裡面跟他拿，我並沒
    有看過左明智或是別人，他所說的我不知道。（審判長問：
    8 月16日這次到被告家之後，他家裡除了你們兩人之外，有
    無第三人在場？）還有他的老婆跟小孩。（審判長問：有無
    其他成年男子在場？）沒有。（審判長問：你錢是交給誰？
    ）被告。（審判長問：被告拿到你的錢，就把海洛因交給你
    ，還是請你等一下，說他要出去一下，回來之後再把海洛因
    交給你？）馬上把海洛因交給我。」等語（同上卷第97頁至
    第98頁背面）甚明，而始終否認於附表一編號7 所示時、地
    ，有何透過被告向左明智購買海洛因之情。經查，縱被告前
    開所辯情節屬實，則被告亦與左明智同為該次販賣海洛因與
    游逸青犯行之共同正犯，而無從解免被告本身之刑責，是無
    論證人游逸青是否將左明智其人供出，均不致影響被告涉犯
    販賣第一級毒品海洛因犯嫌之認定，而揆諸全卷事證，既無
    從認證人游逸青與左明智有何緊密之親誼關係存在，是證人
    游逸青核無就該次購買第一級毒品海洛因之過程，僅稱係向
    被告購買，而隱瞞被告之毒品上游左明智亦在交易現場，且
    其所購得之海洛因復係左明智交付與被告後，再由被告交付
    游逸青此節之必要。是被告上開所辯，顯係杜撰之詞，洵無
    足採。
    綜上所述，本件事證明確，被告犯行洵堪認定，應予依法論
    罪科刑。
六、查被告行為後，毒品危害防制條例部分條文業於98年5 月20
    日修正公布，同年11月20日施行（見臺灣高等法院98年6 月
    12日98年第3 次刑事庭庭長會議結論參照）。修正後毒品危
    害防制條例第4條第1項規定：「製造、運輸、販賣第一級毒
    品者，處死刑或無期徒刑；處無期徒刑者，得併科新臺幣二
    千萬元以下罰金。」而將罰金刑之上限自新臺幣1,000 萬元
    提高至新臺幣2, 000萬元。又毒品危害防制條例第17條第 1
    項修正為「犯第四條至第八條、第十條或第十一條之罪，供
    出毒品來源，因而查獲其他正犯或共犯者，減輕或免除其刑
    。」並於同條第2 項增訂：「犯第四條至第八條之罪於偵查
    及審判中均自白者，減輕其刑。」就修正前後之規定綜合比
    較，以修正後之規定有利於被告，是依刑法第2條第1項但書
    之規定，自應整體適用有利於被告之修正後毒品危害防制條
    例規定處斷。
七、按海洛因、甲基安非他命分別係經公告列為毒品危害防制條
    例第2 條第2 項第1 款、第2 款之第一級、第二級毒品。次
    按刑法上所謂販賣行為，並不以販入後復行賣出為要件，祇
    要以營利為目的，予以販入或賣出，有一於此，其犯罪即告
    完成（最高法院著有67年台上字第2500號判例、98年度台上
    字第3885號判決意旨可資參照）。是被告於事實欄一、（一
    ）所為販入第二級毒品甲基安非他命之行為，既係意圖營利
    而為之，其嗣後雖未及將上該甲基安非他命賣出，揆諸前開
    所述，仍係構成販賣第二級毒品既遂罪。是核被告所為，係
    犯修正後毒品危害防制條例第4條第1項販賣第一級毒品既遂
    罪共7 罪、修正後毒品危害防制條例第4條第2項販賣第二級
    毒品既遂罪1 罪。被告於販賣第一級毒品海洛因前、後持有
    海洛因之低度行為，應為販賣第一級毒品海洛因之高度行為
    所吸收；於販賣第二級毒品甲基安非他命後持有甲基安非他
    命之低度行為，應為販賣第二級毒品甲基安非他命之高度行
    為所吸收，均不另論罪。再按販賣毒品罪，固不以販入之後
    復行賣出為構成要件，僅需係以營利為目的，將毒品購入或
    將毒品賣出，有一於此，其犯罪即經完成，均不得視為未遂
    。從而如意圖營利而販入海洛因後，第一次販賣海洛因與他
    人之行為，固可認係接續原先販入之犯意而為，不論其行為
    屬既遂或未遂，應認基於單一犯意之接續行為，而僅成立一
    個販賣毒品既遂罪。然其後之販賣毒品行為即應就其犯罪情
    節另為法律上獨立之評價，不能認行為人既以營利之意圖而
    販入毒品後，其嗣後之任一次賣出行為，不論其是否既遂或
    未遂，均接續原先販入之犯意，論以販賣既遂罪（最高法院
    著有92年台上字第2641號、91年台上字第763 號、90年台上
    字第7046號、90年台上字第2816號判決意旨可資參照）。經
    查，被告係於98年8 月17日凌晨2時至3時許，在左明智位於
    桃園縣中壢市○○○街之住處地下室，向左明智同時販入第
    一級毒品海洛因及第二級毒品甲基安非他命，而被告於該次
    販入海洛因後第一次為警查獲其販出海洛因，即係附表一編
    號5 所示販賣第一級毒品海洛因與證人曾鳴偉之該次犯行，
    是被告意圖營利而於98年8 月17日凌晨2時至3時許向左明智
    販入第一級毒品海洛因，與其該次販入後第一次販出海洛因
    與曾鳴偉之行為，顯係基於單一犯意之接續行為，而僅成立
    販賣第一級毒品既遂罪1 罪；至被告將其於前揭時、地向左
    明智販入海洛因，於第一次販出與曾鳴偉後，復行販出與附
    表一編號6 所示之證人詹長華，其販賣海洛因與詹長華之行
    為，即應就其犯罪情節另為法律上獨立之評價，而個別成立
    販賣第一級毒品既遂罪1 罪。而除此之外，被告於附表一編
    號1、編號2、編號3、編號4、編號7 所示販出第一級毒品海
    洛因之行為，其各次販出之海洛因來源，究係被告於事實欄
    一、（一）所示期間，於何次、向何人所販入而得，已無從
    區別究明，揆諸上述判決意旨，依「罪證有疑、利歸被告」
    之法理，當以被告於附表一編號1、編號2、編號3、編號4、
    編號7 所示各次販出第一級毒品海洛因之行為，均係被告於
    事實欄一、（一）各次意圖營利而販入海洛因（除98年8 月
    17日凌晨2時至3時許，向左明智販入第一級毒品海洛因之該
    次外）後所為之第一次販出行為之認定，對被告始為有利。
    是被告於事實欄一、（一）各次販入第一級毒品海洛因之舉
    ，與其各次販入海洛因後分別於附表一編號1、編號2、編號
    3、編號4、編號7 所示各次第一次販出海洛因之行為，分別
    係基於單一犯意接續而為，各均僅成立販賣第一級毒品既遂
    罪1罪。又被告於事實欄一、（一）所示，於98年8月17日凌
    晨2時至3時許，在左明智位於桃園縣中壢市○○○街某住處
    地下室，係意圖營利而向左明智同時販入第一級毒品海洛因
    及第二級毒品甲基安非他命，是該次販入甲基安非他命之販
    賣第二級毒品行為，與該次同時販入第一級毒品海洛因嗣並
    於附表一編號5 所示時、地販出而構成接續犯單純一罪之販
    賣第一級毒品之行為，係一行為觸犯數罪名，為想像競合犯
    ，應依刑法第55條之規定，從一重之販賣第一級毒品罪處斷
    。又被告於附表一編號1、編號2所示販賣第一級毒品犯行，
    因非被告親自交付毒品，而是責由姓名年籍不詳之成年男子
    交付毒品予彭勝民，則其與某真實姓名年籍不詳之成年男子
    間，各均有犯意之聯絡及行為之分擔，均為共同正犯。被告
    所犯如附表一所示販賣第一級毒品海洛因罪共7 罪，犯意個
    別、行為互殊，應予分論併罰。又被告前於95年間因竊盜案
    件，經原法院以95年度壢簡字第1755號刑事簡易判決判處有
    期徒刑5 月，如易科罰金，以新臺幣3,000元折算1日確定，
    嗣經原法院以96年度聲減字第1669號刑事裁定減刑為2 月又
    15日，如易科罰金，以新臺幣3,000元折算1日確定，於97年
    8月5日縮刑期滿執行完畢，此有臺灣高等法院被告前案紀錄
    表1份在卷足參。被告於前案有期徒刑執行完畢後，5年內故
    意再犯本件有期徒刑以上之各罪，均為累犯，應分別依刑法
    第47條第1 項之規定，就法定刑罰金刑部分加重其刑，至死
    刑、無期徒刑部分依法不得加重。又被告於遭查獲本案犯行
    後，於警詢及檢察官訊問時均主動供出第一級毒品海洛因之
    來源，因而查獲左明智、許文雄、嚴智傑、游鎮陽等人，而
    渠等涉嫌販賣毒品部分，復經檢察官另案提起公訴一節，有
    被告98年8 月20日警詢筆錄、同日內勤檢察官訊問時之偵訊
    筆錄在卷（前揭98年度偵字第18121 號偵查卷第141 頁至第
    144 頁）可稽，復據檢察官以99年度蒞字第1557號、98年度
    蒞字第1295號補充理由書（原審卷第59頁）敘明甚詳，足見
    被告確有供出毒品來源，並因而查獲其他正犯或共犯之情事
    ，爰依修正後毒品危害防制條例第17條第1 項之規定，減輕
    其刑，並就法定刑罰金刑部分依法先加重後減輕之。又被告
    就其所犯販賣第一級毒品罪，於偵查中及審判中均自白，應
    依修正後毒品危害防制條例第17條第2 項規定，遞減輕其刑
    ，並就法定刑罰金刑部分依法先加重後遞減輕之。末查，本
    件被告販賣第一級毒品海洛因之對象僅證人彭勝民、曾鳴偉
    、詹長華、游逸青4 人，並非不特定民眾，且各次所販賣海
    洛因之數量非鉅，所圖得之利益非多，所為與販賣毒品數量
    達數公斤以上之嚴重危害社會治安情形仍有不同，兼以本案
    之零星交易，其惡性尚與大量走私進口或長期販賣毒品所謂
    「大盤」或「中盤」之毒梟有間，此觀諸上開證人之證言自
    明，倘不論所犯情節輕重，而一律論處本罪之法定本刑死刑
    或無期徒刑，顯非衡平，本院參酌上情及其素行、犯罪動機
    、目的、手段及造成社會整體侵害程度，認被告所為之犯罪
    情節等各項情狀與本件最輕法定刑期無期徒刑相較，顯有情
    輕法重之憾，客觀上以一般國民生活經驗法則為之檢驗，尚
    足以引起一般人之同情，非無堪值憫恕之處，爰各依刑法第
    59條之規定遞減輕其刑，並就法定刑罰金刑部分依法先加重
    後遞減輕之。
八、原審認被告罪證明確，依修正後毒品危害防制條例第4條第1
    項、第2項、第17條第1項、第2 項，毒品危害防制條例第18
    條第1項前段、第19條第1項，刑法第11條前段、第28條、第
    55條、第47條第1項、第59條、第51條第5款、第38條第1 項
    第2 款規定，審酌被告不思以正當管道賺取所需，為謀一己
    之私利，即販賣第一級毒品海洛因予他人施用，嚴重戕害他
    人身心健康，惟犯後猶知坦承犯行，態度尚可，兼衡被告販
    賣第一級毒品之數量及金額，並其素行、犯罪動機、目的、
    手段等一切情狀，分別量處如附表所示之刑，並定其應執行
    刑為有期徒刑19年6月。至其沒收部分，分述如下：
（一）附表一編號5 所示時、地為警扣得被告販賣與證人曾鳴偉
      之第一級毒品海洛因1 包（驗餘淨重0.0359公克）；附表
      一編號6 所示時、地為警扣得被告販賣與證人詹長華之第
      一級毒品海洛因1 包（驗餘淨重0.0696公克）；附表一編
      號7 所示時、地為警扣得被告販賣與證人游逸青之第一級
      毒品海洛因1包（驗餘毛重0.269公克），均屬違禁物，且
      與本件被告經認定有罪之販賣第一級毒品海洛因與各該人
      之犯行有關，應依毒品危害防制條例第18條第1 項前段規
      定，各於其所犯如附表一編號5、編號6、編號7 各罪所宣
      告之主刑項下分別諭知沒收銷燬。至事實欄一、（一）所
      示時、地為警扣得之第二級毒品甲基安非他命11包（驗餘
      淨重284.43公克），係被告意圖營利，於98 年8月17日凌
      晨2時至3時許，在左明智位於桃園縣中壢市○○○街某住
      處地下室向左明智購買第一級毒品海洛因時，同時販入而
      來，而該次販入甲基安非他命之販賣第二級毒品行為，與
      該次同時販入第一級毒品海洛因嗣並於附表一編號5 所示
      時、地販出而構成接續犯單純一罪之販賣第一級毒品之行
      為，係一行為觸犯數罪名之想像競合犯，業如前述，是該
      第二級毒品甲基安非他命11包，均屬違禁物，並應依毒品
      危害防制條例第18條第1 項前段規定，於其所犯如附表一
      編號5 之罪所宣告之主刑項下諭知沒收銷燬。又按以營利
      為目的販入毒品，經多次販賣後，持有剩餘毒品被查獲，
      其各次販賣毒品行為，固應併合處罰。惟該持有剩餘毒品
      之低度行為，應僅為最後一次販賣毒品之高度行為所吸收
      ，不另論罪。則就該查獲之剩餘毒品，祇能於最後一次之
      販賣毒品罪宣告沒收銷燬，不得於各次販賣毒品罪均宣告
      沒收銷燬（最高法院97年度臺上字第32 58 號判決意旨參
      照）。是被告於事實欄一、（一）為警扣得之第一級毒品
      海洛因1包，係其於98年8月17日凌晨2時至3時許，在左明
      智位於桃園縣中壢市○○○街某住處地下室向左明智販入
      而來，又被告向左明智販入之該批海洛因，嗣於附表一編
      號6 所示時、地，最後一次販賣與證人詹長華，業經本院
      認定如前，則被告於事實欄一、（一）為警扣得之海洛因
      1 包，顯係最後一次販賣後所售餘，揆諸前述，自應依毒
      品危害防制條例第18條第1項前段規定，僅於附表一編號6
      所示最後一次之販賣毒品罪，宣告沒收銷燬。至鑑定取樣
      之第一級毒品海洛因、第二級毒品甲基安非他，業經鑑析
      用罄，自無庸宣告沒收銷燬。
（二）附表三編號1 所示盛裝如附表二編號4 第二級毒品甲基安
      非他命之包裝袋11個，係被告所有供犯事實欄一、（一）
      所示向左明智販入第二級毒品甲基安非他命俾轉售牟利此
      一犯行所用之物，而被告該次販入甲基安非他命之販賣第
      二級毒品行為，與該次同時販入第一級毒品海洛因嗣並於
      附表一編號5 所示時、地販出而構成接續犯單純一罪之販
      賣第一級毒品之行為，係一行為觸犯數罪名之想像競合犯
      ，迭如前述；又附表三編號2所示盛裝如附表二編號5第一
      級毒品海洛因之包裝袋1 個，係被告所有供犯本件附表一
      編號6 所示犯行所用之物，且均可與上開毒品析離，此有
      上開鑑驗報告書在卷可考，是應依毒品危害防制條例第19
      條第1項前段規定，各於其所犯如附表一編號5、編號6 各
      罪所宣告之主刑項下分別諭知沒收。又上開包裝袋既均經
      扣案，在事理上即無全部或一部不能沒收之虞，故無依同
      條項之規定贅知「如全部或一部不能沒收時，追徵其價額
      」之必要。至盛裝如附表二編號1、編號2、編號3 所示第
      一級毒品海洛因之包裝袋，業經被告分別出售與證人曾鳴
      偉、詹長華、游逸青，而均非屬被告所有，爰不予對被告
      宣告沒收。
（三）經查，目前臺灣各家電信業者均認客戶於申請門號並取得
      SIM 卡後，即取得該SIM 卡之所有權，此有司法院97年 5
      月6 日院臺廳刑一字第0970009760號函可稽，合先敘明。
      查被告持以與事實欄一、（一）所示販賣毒品之上游，及
      附表一編號1、編號2、編號3、編號4、編號5 所示購買海
      洛因之下游聯繫販賣第一級毒品海洛因犯行所用之行動電
      話門號0000000000號SIM卡1張；被告持以與附表一編號 6
      、編號7 所示購買海洛因之下游聯繫販賣第一級毒品海洛
      因犯行所用之行動電話門號0000000000號SIM卡1張，及輪
      流配用上開2張SIM卡之Anycall廠牌行動電話1支，均係被
      告所有，此據被告於原審審理中供承在卷。又被告於附表
      一所示各次販出之第一級毒品海洛因，均係被告於事實欄
      一、（一）所示期間分別以上開行動電話門號0000000000
      號SIM卡1張及所配用之Anycall廠牌行動電話1支，與事實
      欄一、（一）所示之毒品上游聯繫販入而得，而屬被告所
      有供犯本件販賣第一級毒品海洛因罪共7 罪所用之物，應
      依毒品危害防制條例第19條第1 項前段之規定，各於其所
      犯如附表一各罪所宣告之主刑項下分別諭知沒收。又被告
      所有之行動電話門號0000000000號SIM卡1張，係被告所有
      供犯本件附表一編號6、編號7所示販賣第一級毒品海洛因
      犯行所用之物，應依毒品危害防制條例第19 條第1項前段
      之規定，各於其所犯如附表一編號6、編號7各罪所宣告之
      主刑項下分別諭知沒收。又門號0000000000號SIM卡1張，
      如全部或一部不能沒收時，追徵其價額。另上開門號0000
      000000號SIM卡1 張及前開行動電話1支既經扣案，在事理
      上即無全部或一部不能沒收之虞，故無依同條項之規定贅
      知「如全部或一部不能沒收時，追徵其價額」之必要。
（四）次查，本件扣案帳冊1 本，係被告所有，用以記載其與販
      賣毒品上、下游間之毒品交易金錢支付情形，此業據被告
      於原審審理中供承在卷，且為供犯本件販賣毒品犯行所用
      之物，應依毒品危害防制條例第19條第1 項前段之規定，
      各於其所犯如附表一各罪所宣告之主刑項下分別諭知沒收
      。又該帳冊1 本既經扣案，在事理上即無全部或一部不能
      沒收之虞，故無依同條項之規定贅知「如全部或一部不能
      沒收時，追徵其價額」之必要。
（五）被告於附表一編號1、編號2、編號3 所示時、地，販賣第
      一級毒品海洛因與證人彭勝民共3 次。又證人彭勝民於警
      詢中證稱：「我都是以 500元至1000元之代價向綽號『江
      青』之男子購買第一級毒品海洛因，每次都是向他購買 1
      小包。」等語在卷，是就其向被告購買第一級毒品海洛因
      之金額，僅能答稱最低價格為500元、最高價格為1,000元
      ，而上述2 種價格皆曾有之，惟未能逐次詳記。是依「罪
      證有疑、利歸被告」原則，應認本件被告販賣第第一級毒
      品海洛因與證人彭勝民共3次，其中最高價格1,000元者當
      僅有1 次，另2次皆僅為最低價格500元，是被告販賣第一
      級毒品海洛因與證人彭勝民3次之所得共計2,000元。又被
      告於附表一編號1、編號2、編號3 所示各次販賣第一級毒
      品海洛因與證人彭勝民之犯行，其中附表一編號1、編號2
      兩次之販賣地點、手法均屬相同，堪認雙方該2 次交易之
      金額、數量等亦均屬一致，故應認被告於附表一編號1 、
      編號2 所示時、地之販毒所得均為500元，於附表一編號3
      所示時、地之販毒所得始為1,000 元。另被告於附表一編
      號4、編號5所示時、地，販賣第一級毒品海洛因與證人曾
      鳴偉2次，價金分別為1,000元、500元，共計1,500元；於
      附表一編號6 所示時、地，販賣第一級毒品海洛因與證人
      詹長華1 次，金額為500元；於附表一編號7所示時、地，
      販賣第一級毒品海洛因與證人游逸青1次，金額為1,000元
      。此均為被告於附表一所示各該時、地販賣第一級毒品海
      洛因所得之財物，是各應依毒品危害防制條例第19條第 1
      項之規定，對被告於各罪所宣告之主刑項下分別諭知沒收
      ，如全部或一部不能沒收時，以其財產抵償之。
（六）至扣案分裝袋26包，業據被告於警詢及原審審理中分別證
      稱：「該分裝袋26包是我太太做手工所剩下，並不是我拿
      來販賣毒品所用，我販賣毒品使用的分裝袋是其他的。」
      等語在卷，且本案復查無其他積極證據足認上開分裝袋26
      包均係被告所有，且為備供販賣第一級毒品海洛因或第二
      級毒品甲基安非他命所用之物，自不得宣告沒收，附此敘
      明。
九、原審認事用法，核無不合，量刑亦屬妥適，被告上訴意旨略
    以：被告有毒品危害防制條例第17條等減輕其刑的要件，依
    原審檢察官99年度蒞字第1557號、98年度蒞字第1295號補充
    理由書述明甚詳，被告供出毒品上游左明智、游鎮陽、嚴志
    傑等，並經提起公訴，又被告於偵查及審判中坦承不諱，應
    具有上開情形，可符合毒品危害防制條例第17條第1、2項等
    減輕其刑的要件，再依刑法第71條規定，如有二種得減輕其
    刑之規定，應先依較少之規定減輕之，但原審未依上開規定
    斟酌量刑。毒品危害防制條例第4條第1項法定刑為死刑或無
    期徒刑，但依法規定死刑或無期徒刑均不得加重，並參酌原
    審犯罪事實附表一編號1至3，均在無任何積極證據下，僅憑
    證人彭勝民之證述，及被告坦承自白，顯見有悛悔之態度，
    為鼓勵被告勇於認錯及給社會一般觀念杜絕毒品來源之信心
    ，請酌量減輕其刑。參學者黃榮堅的學說，數罪併罰量刑模
    式構想，並以本案被告行為模式、人格傾向，及前後接續時
    空關係為參酌，如以得免除其刑規定可減至三分之二，並加
    入上開因素，各行為是否得減輕至五至六年，再依被告有刑
    法第59條情形，予以減輕。若認不合，亦請依較少之數減輕
    之云云，惟查被告販賣第一級毒品有7 次犯行，雖均屬零星
    交易，核與「大盤」或「中盤」之毒梟有間，固有情輕法重
    之情形，而適用第59條規定先後共3 次遞減其刑，惟被告為
    一己私利，多次販賣第一級毒品予多人使用，嚴重戕害他人
    身心健康，雖非至惡，亦非可輕縱，自以量處中度以上刑為
    必要，量處最低度刑，殊非所宜，是其上訴意旨，尚非有理
    ，應予駁回。
據上論斷，應依刑事訴訟法第368條，判決如主文。
本案經檢察官周誠南到庭執行職務。
中    華    民    國    99    年    7     月    29    日
                  刑事第三庭  審判長法  官  陳博志
                                    法  官  劉興浪
                                    法  官  許文章
以上正本證明與原本無異。
如不服本判決，應於收受送達後10日內向本院提出上訴書狀，其
未敘述上訴之理由者並得於提起上訴後10日內向本院補提理由書
（均須按他造當事人之人數附繕本）「切勿逕送上級法院」。
                                    書記官  蔡慧娟
中    華    民    國    99    年    7     月    29    日
附表一：
┌──┬──┬───┬───┬──────────┬────┬──────────────┬──────┬───────────┐
│編號│時間│地點  │購毒者│犯罪事實            │販毒所得│監察譯文                    │扣得之售出毒│主文欄                │
│    │    │      │      │                    │        ├────┬─────────┤品          │                      │
│    │    │      │      │                    │        │ 時間   │通話內容摘要      │            │                      │
├──┼──┼───┼───┼──────────┼────┼────┼─────────┼──────┼───────────┤
│ 1  │98年│內壢火│彭勝民│彭勝民於98年4 月底某│500元   │無。    │無。              │無。        │甲○○共同販賣第一級毒│
│    │4 月│車站前│      │日中午某時，在桃園縣│        │        │                  │            │品，累犯，處有期徒刑捌│
│    │底某│      │      │中壢市○○○街與永福│        │        │                  │            │年。如附表一編號1 「販│
│    │日中│      │      │路口之「來爾富便利商│        │        │                  │            │毒所得」欄所示財物沒收│
│    │午某│      │      │店」前，以公用電話撥│        │        │                  │            │，如全部或一部不能沒收│
│    │時  │      │      │打甲○○所持用之門號│        │        │                  │            │，以其財產抵償之；如附│
│    │    │      │      │0000000000號行動電話│        │        │                  │            │表三編號3 、編號4 、編│
│    │    │      │      │，向甲○○購買第一級│        │        │                  │            │號5 所示之物均沒收。  │
│    │    │      │      │毒品海洛因，經甲○○│        │        │                  │            │                      │
│    │    │      │      │允售後，雙方約定在內│        │        │                  │            │                      │
│    │    │      │      │壢火車站交易。嗣沈江│        │        │                  │            │                      │
│    │    │      │      │青旋將欲販售與彭勝民│        │        │                  │            │                      │
│    │    │      │      │之第一級毒品毒品海洛│        │        │                  │            │                      │
│    │    │      │      │因交付與某位與甲○○│        │        │                  │            │                      │
│    │    │      │      │具共同販賣第一級毒品│        │        │                  │            │                      │
│    │    │      │      │之犯意聯絡之某真實姓│        │        │                  │            │                      │
│    │    │      │      │名年籍不詳成年男子，│        │        │                  │            │                      │
│    │    │      │      │由該成年男子將毒品攜│        │        │                  │            │                      │
│    │    │      │      │往內壢火車站交付與彭│        │        │                  │            │                      │
│    │    │      │      │勝民，並自彭勝民處取│        │        │                  │            │                      │
│    │    │      │      │得價金後，將價款交付│        │        │                  │            │                      │
│    │    │      │      │與甲○○。          │        │        │                  │            │                      │
├──┼──┼───┼───┼──────────┼────┼────┼─────────┼──────┼───────────┤
│ 2  │98年│內壢火│彭勝民│彭勝民於98年6 月初某│500元   │無。    │無。              │無。        │甲○○共同販賣第一級毒│
│    │6 月│車站前│      │日傍晚5 時許，在桃園│        │        │                  │            │品，累犯，處有期徒刑捌│
│    │初某│      │      │縣中壢市○○○街與永│        │        │                  │            │年。如附表一編號2 「販│
│    │日傍│      │      │福路口之「來爾富便利│        │        │                  │            │毒所得」欄所示財物沒收│
│    │晚 5│      │      │商店」前，以公用電話│        │        │                  │            │，如全部或一部不能沒收│
│    │時許│      │      │撥打甲○○所持用之門│        │        │                  │            │，以其財產抵償之；如附│
│    │    │      │      │號0000000000號行動電│        │        │                  │            │表三編號3 、編號4 、編│
│    │    │      │      │話，向甲○○購買第一│        │        │                  │            │號5 所示之物均沒收。  │
│    │    │      │      │級毒品海洛因，經沈江│        │        │                  │            │                      │
│    │    │      │      │青允售後，雙方約定在│        │        │                  │            │                      │
│    │    │      │      │內壢火車站交易。嗣沈│        │        │                  │            │                      │
│    │    │      │      │江青旋將欲販售與彭勝│        │        │                  │            │                      │
│    │    │      │      │民之第一級毒品毒品海│        │        │                  │            │                      │
│    │    │      │      │洛因交付與某位與沈江│        │        │                  │            │                      │
│    │    │      │      │青具共同販賣第一級毒│        │        │                  │            │                      │
│    │    │      │      │品之犯意聯絡之某真實│        │        │                  │            │                      │
│    │    │      │      │姓名年籍不詳成年男子│        │        │                  │            │                      │
│    │    │      │      │，由該成年男子將毒品│        │        │                  │            │                      │
│    │    │      │      │攜往內壢火車站交付與│        │        │                  │            │                      │
│    │    │      │      │彭勝民，並自彭勝民處│        │        │                  │            │                      │
│    │    │      │      │取得價金後，將價款交│        │        │                  │            │                      │
│    │    │      │      │付與甲○○。        │        │        │                  │            │                      │
├──┼──┼───┼───┼──────────┼────┼────┼─────────┼──────┼───────────┤
│ 3  │98年│甲○○│彭勝民│嗣彭勝民再於98年7月1│1,000元 │無。    │無。              │無。        │甲○○販賣第一級毒品，│
│    │7 月│位於桃│      │0日中午某時，在桃園 │        │        │                  │            │累犯，處有期徒刑捌年。│
│    │10日│園縣中│      │縣中壢市○○○街與永│        │        │                  │            │如附表一編號3 「販毒所│
│    │中午│壢市○○      ○○路口之「萊爾富便利│        │        │                  │            │得」欄所示財物沒收，如│
│    │某時│立五街│      │商店」前，以公用電話│        │        │                  │            │全部或一部不能沒收，以│
│    │    │126 號│      │撥打甲○○所持用之門│        │        │                  │            │其財產抵償之；如附表三│
│    │    │1 樓住│      │號0000000000號行動電│        │        │                  │            │編號3 、編號4 、編號5 │
│    │    │處    │      │話，向甲○○購買第一│        │        │                  │            │所示之物均沒收。      │
│    │    │      │      │級毒品海洛因，經沈江│        │        │                  │            │                      │
│    │    │      │      │青允售後，雙方約定在│        │        │                  │            │                      │
│    │    │      │      │甲○○位於桃園縣中壢│        │        │                  │            │                      │
│    │    │      │      │市○○○街126 號1 樓│        │        │                  │            │                      │
│    │    │      │      │住處交易。嗣彭勝民旋│        │        │                  │            │                      │
│    │    │      │      │即依約前往上址，沈江│        │        │                  │            │                      │
│    │    │      │      │青即將販售與彭勝民之│        │        │                  │            │                      │
│    │    │      │      │第一級毒品海洛因交付│        │        │                  │            │                      │
│    │    │      │      │彭勝民，並自彭勝民處│        │        │                  │            │                      │
│    │    │      │      │取得價金。          │        │        │                  │            │                      │
├──┼──┼───┼───┼──────────┼────┼────┴─────────┼──────┼───────────┤
│編號│時間│地點  │購毒者│犯罪事實            │販毒所得│監察譯文                    │扣案物名稱  │主文欄                │
│    │    │      │      │                    │        ├────┬─────────┤            │                      │
│    │    │      │      │                    │        │ 時間   │通話內容摘要      │            │                      │
├──┼──┼───┼───┼──────────┼────┼────┼─────────┼──────┼───────────┤
│ 4  │98年│甲○○│曾鳴偉│曾鳴偉於98年7 月30日│1,000元 │98年7 月│A ：甲○○（093828│無          │甲○○販賣第一級毒品，│
│    │7 月│位於桃│      │上午8 時42分，以其持│        │30日上午│2411）            │            │累犯，處有期徒刑捌年。│
│    │30日│園縣中│      │用之門號0000000000號│        │8 時42分│B ：曾鳴偉（092718│            │如附表一編號4 「販毒所│
│    │    │壢市自│      │行動電話撥打甲○○所│        │25秒    │7252 ）           │            │得」欄所示財物沒收，如│
│    │    │立五街│      │持用之門號0000000000│        │        ├─────────┤            │全部或一部不能沒收，以│
│    │    │126 號│      │號行動電話，向甲○○│        │        │通話紀錄：        │            │其財產抵償之；如附表三│
│    │    │1 樓住│      │購買第一級毒品海洛因│        │        │B ：我要1千塊啊。 │            │編號3 、編號4 、編號5 │
│    │    │處    │      │，經甲○○允諾後，雙│        │        │A ：我知道啦。    │            │所示之物均沒收。      │
│    │    │      │      │方約定販售數量為價值│        │        │                  │            │                      │
│    │    │      │      │1,000 元之海洛因，並│        │        │                  │            │                      │
│    │    │      │      │約定在甲○○位於桃園│        │        │                  │            │                      │
│    │    │      │      │縣中壢市○○○街126 │        │        │                  │            │                      │
│    │    │      │      │號1 樓住處交易。嗣曾│        │        │                  │            │                      │
│    │    │      │      │鳴偉旋即依約前往上址│        │        │                  │            │                      │
│    │    │      │      │，甲○○即將販售與曾│        │        │                  │            │                      │
│    │    │      │      │鳴偉之第一級毒品海洛│        │        │                  │            │                      │
│    │    │      │      │因交付曾鳴偉，並向曾│        │        │                  │            │                      │
│    │    │      │      │鳴偉取得價金1,000 元│        │        │                  │            │                      │
│    │    │      │      │。                  │        │        │                  │            │                      │
│    │    │      │      │                    │        │        │                  │            │                      │
│    │    │      │      │                    │        │        │                  │            │                      │
│    │    │      │      │                    │        │        │                  │            │                      │
│    │    │      │      │                    │        │        │                  │            │                      │
│    │    │      │      │                    │        │        │                  │            │                      │
│    │    │      │      │                    │        │        │                  │            │                      │
│    │    │      │      │                    │        │        │                  │            │                      │
│    │    │      │      │                    │        │        │                  │            │                      │
│    │    │      │      │                    │        │        │                  │            │                      │
│    │    │      │      │                    │        │        │                  │            │                      │
│    │    │      │      │                    │        │        │                  │            │                      │
│    │    │      │      │                    │        │        │                  │            │                      │
│    │    │      │      │                    │        │        │                  │            │                      │
│    │    │      │      │                    │        │        │                  │            │                      │
│    │    │      │      │                    │        │        │                  │            │                      │
│    │    │      │      │                    │        │        │                  │            │                      │
│    │    │      │      │                    │        │        │                  │            │                      │
│    │    │      │      │                    │        │        │                  │            │                      │
│    │    │      │      │                    │        │        │                  │            │                      │
│    │    │      │      │                    │        │        │                  │            │                      │
│    │    │      │      │                    │        │        │                  │            │                      │
│    │    │      │      │                    │        │        │                  │            │                      │
├──┼──┼───┼───┼──────────┼────┼────┼─────────┼──────┼───────────┤
│ 5  │98年│甲○○│曾鳴偉│曾鳴偉於98年8 月19日│500元。 │98年8 月│A ：甲○○（093828│甲○○販賣與│甲○○販賣第一級毒品，│
│    │8 月│位於桃│      │下午4 時21分許，以其│        │19日下午│2411）            │曾鳴偉之第一│累犯，處有期徒刑捌年。│
│    │19日│園縣中│      │持用之門號0000000000│        │4 時21分│B ：曾鳴偉（092718│級毒品海洛因│如附表二編號1 、編號4 │
│    │下午│壢市自│      │號行動電話撥打甲○○│        │33秒    │7252 ）           │1 包（驗餘淨│所示之物，沒收銷燬之；│
│    │4 時│立五街│      │所持用之門號00000000│        │        ├─────────┤重0.0359公克│如附表一編號5 「販毒所│
│    │40分│126 號│      │11號行動電話，向沈江│        │        │通話紀錄：        │）          │得」欄所示財物沒收，如│
│    │許  │1 樓住│      │青告知其將前往甲○○│        │        │A：等你來。       │            │全部或一部不能沒收，以│
│    │    │處    │      │住處。嗣曾鳴偉即於同│        │        │B：好。           │            │其財產抵償之；如附表三│
│    │    │      │      │日下午4 時34分許抵達│        ├────┼─────────┤            │編號1 、編號3 、編號4 │
│    │    │      │      │甲○○位於桃園縣中壢│        │98年8 月│A ：甲○○（093828│            │、編號5 所示之物均沒收│
│    │    │      │      │市○○○街126 號1 樓│        │19日下午│2411）            │            │。                    │
│    │    │      │      │住處，並向甲○○表示│        │4 時34分│B ：曾鳴偉（092718│            │                      │
│    │    │      │      │欲購買售數量0.2 公克│        │9秒     │7252 ）           │            │                      │
│    │    │      │      │，價格為500 元之第一│        │        ├─────────┤            │                      │
│    │    │      │      │級毒品海洛因，甲○○│        │        │通話紀錄：        │            │                      │
│    │    │      │      │旋即允售，並即將販售│        │        │A：到了喔？       │            │                      │
│    │    │      │      │與曾鳴偉之第一級毒品│        │        │B：麻煩開門。     │            │                      │
│    │    │      │      │海洛因1 包交付曾鳴偉│        │        │                  │            │                      │
│    │    │      │      │，並向曾鳴偉取得價金│        │        │                  │            │                      │
│    │    │      │      │500 元。            │        │        │                  │            │                      │
├──┼──┼───┼───┼──────────┼────┼────┴─────────┼──────┼───────────┤
│編號│時間│地點  │購毒者│犯罪事實            │販毒所得│監察譯文                    │扣案物名稱  │主文欄                │
│    │    │      │      │                    │        ├────┬─────────┤            │                      │
│    │    │      │      │                    │        │ 時間   │通話內容摘要      │            │                      │
├──┼──┼───┼───┼──────────┼────┼────┼─────────┼──────┼───────────┤
│ 6  │98年│甲○○│詹長華│詹長華於98年8 月19日│500元   │98年8 月│A ：甲○○（091206│甲○○販賣與│甲○○販賣第一級毒品，│
│    │8 月│位於桃│      │下午5 時18分許，以其│        │19日下午│8085）            │詹長華之第一│累犯，處有期徒刑捌年。│
│    │19日│園縣中│      │持用之門號0000000000│        │5 時18分│B ：詹長華（098964│級毒品海洛因│如附表二編號2 、編號5 │
│    │下午│壢市自│      │號行動電話撥打甲○○│        │50秒    │7912）            │1 包（驗餘淨│所示之物，沒收銷燬之；│
│    │5 時│立五街│      │所持用之門號00000000│        │        ├─────────┤重0.0696公克│如附表一編號6 「販毒所│
│    │30分│126號1│      │85號行動電話，向沈江│        │        │通話紀錄：        │）          │得」欄所示財物沒收，如│
│    │許  │樓住處│      │青表示其將前往甲○○│        │        │B ：ㄟ你在嗎？    │            │全部或一部不能沒收，以│
│    │    │      │      │住處。嗣詹長華即於同│        │        │A ：哪位？        │            │其財產抵償之；如附表三│
│    │    │      │      │日下午5 時28分許前往│        │        │B ：小何你有在嗎？│            │編號2、編號3 、編號4、│
│    │    │      │      │甲○○位於桃園縣中壢│        │        │A ：在啊，過來啊。│            │編號5 及附表四所示之物│
│    │    │      │      │市○○○街126 號1 樓│        ├────┼─────────┤            │均沒收，如附表四所示之│
│    │    │      │      │住處，並向甲○○表示│        │98年8 月│A ：甲○○（091206│            │物如全部或一部不能沒收│
│    │    │      │      │欲購買售數量0.3 公克│        │19日下午│8085）            │            │，追徵其價額。        │
│    │    │      │      │，價格為500 元之第一│        │5 時28分│B ：詹長華（098964│            │                      │
│    │    │      │      │級毒品海洛因，甲○○│        │26秒    │7912）            │            │                      │
│    │    │      │      │旋即允售，並即將販售│        │        ├─────────┤            │                      │
│    │    │      │      │與詹長華之第一級毒品│        │        │通話紀錄：        │            │                      │
│    │    │      │      │海洛因1 包交付詹長華│        │        │A ：ㄟ。          │            │                      │
│    │    │      │      │，並向詹長華取得價金│        │        │B ：我在門口。    │            │                      │
│    │    │      │      │500 元。            │        │        │                  │            │                      │
│    │    │      │      │                    │        │        │                  │            │                      │
│    │    │      │      │                    │        │        │                  │            │                      │
│    │    │      │      │                    │        │        │                  │            │                      │
├──┼──┼───┼───┼──────────┼────┼────┴─────────┼──────┼───────────┤
│編號│時間│地點  │購毒者│犯罪事實            │販毒所得│監察譯文                    │扣案物名稱  │主文欄                │
│    │    │      │      │                    │        ├────┬─────────┤            │                      │
│    │    │      │      │                    │        │ 時間   │通話內容摘要      │            │                      │
├──┼──┼───┼───┼──────────┼────┼────┼─────────┼──────┼───────────┤
│ 7  │98年│甲○○│游逸青│游逸青於98年8 月16日│1,000元 │98年8 月│A ：甲○○（091206│甲○○販賣與│甲○○販賣第一級毒品，│
│    │8 月│位於桃│      │下午2 時18分許，以其│        │16日下午│8085）            │游逸青之第一│累犯，處有期徒刑捌年。│
│    │16日│園縣中│      │持用之門號0000000000│        │2 時18分│B ：游逸青（095548│級毒品海洛因│如附表二編號3 所示鑑餘│
│    │下午│壢市自│      │號行動電話撥打甲○○│        │4秒     │6350）            │1 包（驗餘毛│之第一級毒品海洛因，沒│
│    │3 時│立五街│      │所持用之門號00000000│        │        ├─────────┤重0.269 公克│收銷燬之；如附表一編號│
│    │50分│126號1│      │85號行動電話，向沈江│        │        │通話紀錄：        │）          │7 「販毒所得」欄所示財│
│    │許  │樓住處│      │青表示其將前往甲○○│        │        │A ：阿弟仔，拿什麼│            │物沒收，如全部或一部不│
│    │    │      │      │住處。嗣游逸青即於同│        │        │？                │            │能沒收，以其財產抵償之│
│    │    │      │      │日下午2 時20分許抵達│        │        │B ：我要過去。    │            │；如附表三編號3、 編號│
│    │    │      │      │甲○○位於桃園縣中壢│        │        │A ：好啦。        │            │4 、編號5 及附表四所示│
│    │    │      │      │市○○○街126 號1樓 │        ├────┼─────────┤            │之物均沒收，如附表四所│
│    │    │      │      │住處，並再次撥打沈江│        │98年8 月│A ：甲○○（091206│            │示之物如全部或一部不能│
│    │    │      │      │青之電話，向甲○○告│        │16日下午│8085）            │            │沒收，追徵其價額。    │
│    │    │      │      │知其已抵達一事，惟斯│        │2 時20分│B ：游逸青（095548│            │                      │
│    │    │      │      │時甲○○並未在上開住│        │9秒     │6350）            │            │                      │
│    │    │      │      │處內，甲○○遂要求游│        │        ├─────────┤            │                      │
│    │    │      │      │逸青先行在外閒晃等待│        │        │通話紀錄：        │            │                      │
│    │    │      │      │。嗣甲○○於同日下午│        │        │B ：大哥我到了。  │            │                      │
│    │    │      │      │3 時50分許返家，即令│        │        │A ：哪有那麼快，我│            │                      │
│    │    │      │      │游逸青進入其住處，游│        │        │不在家裡，哈哈。  │            │                      │
│    │    │      │      │逸青遂向甲○○表示欲│        │        │B ：那怎麼辦？    │            │                      │
│    │    │      │      │購買售數量0.3 公克，│        │        │A ：那你等我一下。│            │                      │
│    │    │      │      │價格為1,000 元之第一│        │        │B ：好。          │            │                      │
│    │    │      │      │級毒品海洛因，甲○○│        │        │A ：你今天沒有上班│            │                      │
│    │    │      │      │旋即允售，並即將販售│        │        │喔？              │            │                      │
│    │    │      │      │與游逸青之第一級毒品│        │        │B ：有啊，我上半天│            │                      │
│    │    │      │      │海洛因1 包交付游逸青│        │        │。                │            │                      │
│    │    │      │      │，並向游逸青取得價金│        │        │A ：上半天，哪有上│            │                      │
│    │    │      │      │1,000 元。          │        │        │半天的，暈倒。    │            │                      │
│    │    │      │      │                    │        │        │B ：我在門口等你喔│            │                      │
│    │    │      │      │                    │        │        │。                │            │                      │
│    │    │      │      │                    │        │        │A ：好ㄌ好ㄌ，那你│            │                      │
│    │    │      │      │                    │        │        │晃一晃嗎？        │            │                      │
│    │    │      │      │                    │        │        │B ：好。          │            │                      │
└──┴──┴───┴───┴──────────┴────┴────┴─────────┴──────┴───────────┘
附表二：
┌──┬──────────┬─────────────┐
│編號│扣案物名稱          │備註                      │
├──┼──────────┼─────────────┤
│ 1  │附表一編號5 所示時、│被告甲○○販賣與證人曾鳴偉│
│    │地為警扣得之第一級毒│之毒品                    │
│    │品海洛因1 包（驗餘淨│                          │
│    │重0.0359公克）      │                          │
├──┼──────────┼─────────────┤
│ 2  │附表一編號6 所示時、│被告甲○○販賣與證人詹長華│
│    │地為警扣得之第一級毒│之毒品                    │
│    │品海洛因1包（驗餘淨 │                          │
│    │重0.0696公克）      │                          │
├──┼──────────┼─────────────┤
│ 3  │附表一編號7 所示時、│被告甲○○販賣與證人游逸青│
│    │地為警扣得之第一級毒│之毒品                    │
│    │品海洛因1 包（驗餘毛│                          │
│    │重0.269 公）        │                          │
├──┼──────────┼─────────────┤
│ 4  │事實欄一、（一）所示│被告甲○○意圖營利，而於98│
│    │時、地為警扣得之第二│年8 月17日凌晨2 時至3 時許│
│    │級毒品甲基安非他命11│向左明智販入第一級毒品海洛│
│    │包（驗餘淨重284.43公│因時，同時販入而得。      │
│    │克）                │                          │
├──┼──────────┼─────────────┤
│ 5  │事實欄一、（一）所示│被告甲○○於98年8 月17日凌│
│    │時、地為警扣得之第一│晨2 時至3 時許向左明智購買│
│    │級毒品海洛因1 包（驗│之海洛因，嗣於附表一編號6 │
│    │餘淨重0.1360公克）  │所示時、地，最後一次販賣與│
│    │                    │證人詹長華後，所售餘之毒品│
│    │                    │。                        │
└──┴──────────┴─────────────┘
附表三：
┌──┬──────────┬─────────────┐
│編號│扣案物名稱          │備註                      │
├──┼──────────┼─────────────┤
│ 1  │盛裝如附表二編號4 所│被告甲○○所有供犯事實欄一│
│    │示第二級毒品甲基安非│、（一）所示向左明智販入第│
│    │他命之包裝袋11個    │二級毒品甲基安非他命俾轉售│
│    │                    │牟利此一犯行所用之物。    │
├──┼──────────┼─────────────┤
│ 2  │盛裝如附表二編號5 所│被告甲○○所有供犯本件附表│
│    │示第一級毒品海洛因之│一編號6 所示販賣第一級毒品│
│    │包裝袋1 個          │海洛因犯行所用之物。      │
├──┼──────────┼─────────────┤
│ 3  │門號0000000000 號SIM│被告甲○○所有供犯本件販賣│
│    │卡1 張              │第一級毒品海洛因犯行所用之│
│    │                    │物。                      │
├──┼──────────┼─────────────┤
│ 4  │Anycall廠牌行動電話 │被告甲○○所有供犯本件販賣│
│    │1支                 │第一級毒品海洛因犯行所用之│
│    │                    │物。                      │
├──┼──────────┼─────────────┤
│ 5  │帳冊1本             │被告甲○○所有供犯本件販賣│
│    │                    │第一級毒品海洛因犯行所用之│
│    │                    │物。                      │
└──┴──────────┴─────────────┘
附表四：
┌──┬──────────┬─────────────┐
│編號│物品名稱            │備註                      │
├──┼──────────┼─────────────┤
│ 1  │門號0000000000 號SIM│被告甲○○所有供犯本件販賣│
│    │卡1 張              │第一級毒品海洛因犯行所用之│
│    │                    │物。                      │
└──┴──────────┴─────────────┘

司法院資訊處製作；財團法人民間司法改革基金會備份。
